最  高  行  政  法  院  裁  定
                                     100年度裁字第2486號
上  訴  人  林忠
被 上訴 人  內政部
代  表  人  江宜樺
上列當事人間臺灣地區與大陸地區人民關係條例事件，上訴人對
於中華民國100年4月12日臺北高等行政法院99年度訴字第2293號
判決，提起上訴，本院裁定如下：
    主  文
上訴駁回。
上訴審訴訟費用由上訴人負擔。
    理  由
一、按對於高等行政法院判決之上訴，非以其違背法令為理由，
    不得為之，行政訴訟法第242條定有明文。依同法第243條第
    1項規定，判決不適用法規或適用不當者，為違背法令；而
    判決有同條第2項所列各款情形之一者，為當然違背法令。
    是當事人對於高等行政法院判決上訴，如依行政訴訟法第24
    3條第1項規定，以高等行政法院判決有不適用法規或適用不
    當為理由時，其上訴狀或理由書應有具體之指摘，並揭示該
    法規之條項或其內容；若係成文法以外之法則，應揭示該法
    則之旨趣；倘為司法院解釋或本院之判例，則應揭示該判解
    之字號或其內容。如以行政訴訟法第243條第2項所列各款情
    形為理由時，其上訴狀或理由書，應揭示合於該條項各款之
    事實。上訴狀或理由書如未依此項方法表明，或其所表明者
    與上開法條規定不合時，即難認為已對高等行政法院判決之
    違背法令有具體之指摘，其上訴自難認為合法。
二、本件上訴人係臺灣地區人民，第三人邢換平係大陸地區人民
    ，二人於民國99年1月6日在大陸地區辦理結婚登記。99年2
    月11日邢換平申請來臺與上訴人團聚，經被上訴人所屬入出
    國移民署派員訪談上訴人及電話訪談邢換平，被上訴人審查
    結果認為二人說詞有重大瑕疵，未通過訪談，依大陸地區人
    民申請進入臺灣地區面談管理辦法第14條第2款（以下簡稱
    面談管理辦法）規定，於99年5月5日以內授移服南縣修字第
    0990922124號處分書作成不予許可之處分（以下稱原處分）
    。上訴人不服，提起訴願及行政訴訟，均遭駁回後，提起本
    件上訴。上訴意旨略以：上訴人雖非原處分之相對人，惟係
    原處分相對人邢換平之配偶，為法律上之利害關係人，提起
    本件行政訴訟，自屬當事人適格。而原處分認定上訴人與邢
    換平之婚姻關係不實，否准邢換平之入境申請，已侵害上訴
    人受憲法保障之婚姻自由權，所援用之面談管理辦法復逾越
    母法關於接受面談文義可能範圍，增加母法所無限制，違反
    法律保留原則、平等對待原則等語，雖以該判決違背法令為
    由，惟核其上訴理由，係就原審取捨證據、認定事實之職權
    行使，指摘其為不當，並就原審已論斷者，泛言未論斷，或
    就原審所為論斷，泛言其論斷矛盾，而非具體表明合於不適
    用法規、適用法規不當、或行政訴訟法第243條第2項所列各
    款之情形，難認對該判決之如何違背法令已有具體之指摘。
    依首開規定及說明，應認其上訴為不合法。
三、據上論結，本件上訴為不合法。依行政訴訟法第249條第1項
    前段、第104條、民事訴訟法第95條、第78條，裁定如主文
    。
中    華    民    國    100   年    10    月    13    日
                    最高行政法院第五庭
                        審判長法官  黃  合  文
                              法官  鄭  忠  仁
                              法官  劉  介  中
                              法官  帥  嘉  寶
                              法官  陳  鴻  斌

以  上  正  本  證  明  與  原  本  無  異
中    華    民    國    100   年    10    月    14    日
                              書記官  王  福  瀛